臺灣桃園地方法院宣示判決筆錄　　　 100年度審易字第738號
公　訴　人　臺灣桃園地方法院檢察署檢察官
被　　　告　曹書淵原名曹福坤.
指定辯護人　彭詩雯
上列被告因竊盜案件（起訴案號：100 年度偵字第6098號、第63
36號），於中華民國100 年6 月16日下午5 時，在本院第十四法
庭宣示判決，出席職員如下：
　　　　　法　官　顏世翠
　　　　　書記官　吳忻蒨
法官起立朗讀判決主文、犯罪事實要旨、處罰條文、附記事項，
及告以上訴限制、期間並提出上訴狀之法院，且諭知記載其內容
：
一、主  文：
    曹書淵攜帶兇器、毀壞門扇竊盜，累犯，處有期徒刑壹年；
    又共同踰越安全設備竊盜，累犯，處有期徒刑壹年貳月，扣
    案之黑色手套壹只沒收。應執行有期徒刑貳年，扣案之黑色
    手套壹只沒收。
二、犯罪事實要旨：
    曹書淵前於民國93年間因毒品等案件，經(一)本院以94年度訴
    字第35號判決，分別判處有期徒刑7 月、5 月，定應執行刑
    為有期徒刑10月確定；於94年間因竊盜案件，經(二)臺灣板橋
    地方法院以94年度易字第619 號判決判處有期徒刑1 年確定
    ；復於同年間，因毒品案件，經(三)臺灣板橋地方法院以94年
    度訴字第2581號判決判處有期徒刑11月確定；繼於同年間，
    因公共危險案件，經(四)臺灣板橋地方以95年度交訴字第6 號
    判決判處有期徒刑9 月確定，上揭(二)、(三)、(四)案嗣經臺灣板
    橋地方法院以96年度聲減字第2232號裁定各減其宣告刑二分
    之一，並定應執行刑為有期徒刑1 年2 月確定，與(一)案入監
    接續執行後，甫於96年9 月7 日刑期期滿執行完畢。詎其仍
    不知悔改，意圖為自己不法之所有，分別為下列犯行：
   （ 一）99年2 月20日下午某時許，在林東坡位於桃園縣桃園
    市○○○街199 巷3 號2 樓之住處，持客觀上足以對人之生
    命、身體、安全構成威脅，具有危險性可供兇器使用之一字
    起子1 支（未扣案），毀壞上開房屋大門門鎖，自該處侵入
    屋內後（侵入住宅部分，未據告訴），竊取林東坡所有之現
    金新臺幣（下同）5 萬元、金幣1 枚、金飾數只等物品，得
    手後旋即離去。嗣經，林東坡返家發現被竊後報警處理，為
    警至現場勘察採證並扣得注射針筒1 支。
   （ 二）99年5 月3 日上午8 時30分許，與真實姓名年籍不詳
    綽號為「阿德」之成年男子，基於共同之犯意聯絡，至黃智
    雄位於桃園縣龜山鄉○○○街48號4 樓之住處，見樓梯間窗
    戶未上鎖，穿戴手套後，進而自該屬於安全設備之窗戶踰越
    侵入屋內，徒手竊取黃智雄所有之現金新臺幣5,000 元得手
    。嗣經黃智雄發現住處被竊後報警處理，為警至現場勘察採
    證扣得黑色手套1 只。復經桃園縣政府警察局龜山分局與桃
    園分局之員警分別將上開（一）、（二）現場勘察採證扣得
    之注射針筒1 支及黑色手套1 只送驗，鑑驗結果與曹書淵檔
    存之DNA-STR 型別相符，始查悉上情。
三、處罰條文：
    修正前刑法第321 條第1 項第3 款、第2 款，刑法第2 條第
    1 項前段、第28條、第47條第1 項、第51條第5 款、第38條
    第1 項第2 款。
四、附記事項：
    按行為後法律有變更者，適用行為時之法律，但行為後之法
    律有利於行為人者，適用最有利於行為人之法律，刑法第2
    條第1 項定有明文。按被告行為後，刑法第321 條第1 項第
    2 款與第3 款規定業於100 年1 月26日修正公布，於100 年
    1 月28日生效施行，有關該等條款前、後規定之構成要件均
    屬相同，但修正前之法定刑為「6 月以上、5 年以下有期徒
    刑」，而修正後之法定刑則為「6 月以上、5 年以下有期徒
    刑，得併科新臺幣10萬元以下罰金」，比較新舊法之結果，
    被告行為時之舊法對被告較為有利，揆諸前開刑法第2 條第
    1 項前段之規定，本件自應適用被告行為時之舊法。至供被
    告為本件犯行（一）竊盜所用之一字起子1 支因未扣案，且
    無證據證明尚屬存在，爰不另為沒收之諭知。另扣案黑色手
    套1 只，被告曹書淵於警詢中供稱係其所有供為本件竊盜所
    用之物，應依刑法第38條第1 項第2 款規定，宣告沒收之。
    扣案之針筒1 支與本案無關，亦非違禁物，爰不予宣告沒收
    ，附此敘明。
五、協商判決除有刑事訴訟法第455 條之4 第1 項第1 款於本訊
    問程序終結前，被告撤銷協商合意或檢察官撤回協商聲請者
    ；第2 款被告協商之意思非出於自由意志者；第4 款被告所
    犯之罪非第455 條之2 第1 項所定得以協商判決者；第6 款
    被告有其他較重之裁判上一罪之犯罪事實者；第7 款法院認
    應諭知免刑或免訴、不受理者情形之一，及違反同條第2 項
    「法院應於協商合意範圍內為判決；法院為協商判決所科之
    刑，以宣告緩刑或2 年以下有期徒刑、拘役或罰金為限」之
    規定者外，不得上訴。
五、如有前項得上訴之情形者，得自收受判決送達後10日內，向
    本院提出上訴書狀，上訴於第二審法院。
中    華    民    國   100    年    6     月    16    日
                        刑事庭      法  官  顏世翠
                                    書記官  吳忻蒨
以上正本證明與原本無異
                                    書記官  吳忻蒨
中    華    民    國   100    年    6     月    16    日
附錄本案論罪科刑依據之法條：
修正前中華民國刑法第321條
（加重竊盜罪）
犯竊盜罪而有左列情形之一者，處 6 月以上、 5 年以下有期徒
刑：
一、於夜間侵入住宅或有人居住之建築物、船艦或隱匿其內而犯
之者。
二、毀越門扇、牆垣或其他安全設備而犯之者。
三、攜帶兇器而犯之者。
四、結夥三人以上而犯之者。
五、乘火災、水災或其他災害之際而犯之者。
六、在車站或埠頭而犯之者。
前項之未遂犯罰之。